zh-CN: 感官玩具纹理类型: 凹凸/颗粒感; 褶皱感; 绒毛感; 仿动力沙; 混合质地; 罗纹; 光滑; 柔软毛绒; 尖刺感; 柔软/凝胶填充; 粘性; 纹理硅胶（可咀嚼）; 其他
sk-SK: Typ povrchu senzorickej hračky: Hrboľaté/uzlíkované; Šuštiace; Chlpaté; Ako kinetický piesok; Zmiešané textúry; Vrúbkované; Hladké; Mäkký plyš; Pichľavé; Mäkké/gélové; Lepkavé; Textúrovaný silikón (na žutie); Iné
zh-TW: 感官玩具紋理類型: 凹凸/顆粒; 褶皺; 絨毛; 動力沙感; 混合紋理; 螺紋; 光滑; 柔軟絨毛; 尖刺; 軟Q/填充凝膠; 黏性; 紋理矽膠 (可咀嚼); 其他
cs: Typ textury smyslové hračky: Hrbolatá/vroubkovaná; Šustivá; Chlupatá; Jako kinetický písek; Různé textury; Žebrovaná; Hladká; Měkký plyš; S hroty; Mačkací / naplněná gelem; Lepivá; Texturovaný silikon (žvýkací); Jiné
nl: Sensorisch speelgoed textuurtype: Hobbelig/noppig; Knisperend; Pluizig; Als kinetisch zand; Gemengde texturen; Geribbeld; Glad; Zacht pluche; Stekelig; Squishy/met gel gevuld; Plakkerig/klevend; Getextureerde siliconen (om op te kauwen); Overig
de: Texturart des sensorischen Spielzeugs: Noppig/Uneben; Knisternd; Flauschig; Wie kinetischer Sand; Gemischte Texturen; Gerippt; Glatt; Weicher Plüsch; Stachelig; Knautschig/Gelgefüllt; Klebrig/Haftend; Strukturiertes Silikon (kaubar); Andere
ru: Тип текстуры сенсорной игрушки: Бугристая/узловатая; Шуршащая; Пушистая; Подобная кинетическому песку; Смешанные текстуры; Ребристая; Гладкая; Мягкая плюшевая; Колючая/с шипами; Сквиш/гелевый наполнитель; Липкая; Текстурированный силикон (для жевания); Другое
hr-HR: Vrsta teksture osjetne igračke: Kvrgavo / s izbočinama; Šuškavo; Čupavo; Poput kinetičkog pijeska; Različite teksture; Rebrasto; Glatko; Meki pliš; Sa šiljcima; Gnječivo / punjeno gelom; Ljepljivo; Teksturirani silikon (za žvakanje); Ostalo
ko: 감각 장난감 질감 유형: 울퉁불퉁함/돌기 있음; 바스락거림; 솜털 같음; 키네틱 샌드 질감; 혼합 질감; 골지; 매끄러움; 부드러운 플러시 천; 뾰족함; 말랑말랑함/젤 주입형; 끈적거림; 질감이 있는 실리콘(씹을 수 있음); 기타
sl-SI: Vrsta teksture senzorične igrače: Bunkasto/vozličasto; Šumeče; Puhasto; Podobno kinetičnemu pesku; Mešane teksture; Rebrasto; Gladko; Mehak pliš; Bodičasto; Stisljivo / polnjeno z gelom; Lepljivo; Teksturiran silikon (za grizenje); Drugo
pl: Typ faktury zabawki sensorycznej: Wyboiste/wypukłe; Szeleszczące; Puchate; Przypominające piasek kinetyczny; Mieszane tekstury; Prążkowane; Gładkie; Miękki plusz; Kolczaste; Gąbczaste / wypełnione żelem; Lepkie; Teksturowany silikon (do żucia); Inne
tr: Duyusal oyuncak doku türü: Pürüzlü/Çıkıntılı; Hışırtılı; Tüylü; Kinetik kum benzeri; Karışık dokulu; Oluklu; Pürüzsüz; Yumuşak pelüş; Dikenli; Yumuşak/Jel dolgulu; Yapışkan; Dokulu silikon (çiğnenebilir); Diğer
sv: Texturtyp för sensorisk leksak: Knölig/knottrig; Prasslig; Luddig; Som kinetisk sand; Blandade strukturer; Räfflad; Slät; Mjuk plysch; Taggig; Klämbar/gelfylld; Klibbig/häftande; Strukturerat silikon (tuggbart); Övrigt
pt-BR: Brinquedo sensorial tipo de textura: Irregular/nodoso; Enrugado; Felpudo; Tipo areia cinética; Texturas mistas; Canelado; Liso; Pelúcia macia; Pontiagudo; Macio/Preenchido com gel; Pegajoso/Aderente; Silicone texturizado (mastigável); Outro
pt-PT: Tipo de textura do brinquedo sensorial: Com relevo/nódulos; Enrugado; Felpudo; Tipo areia cinética; Texturas mistas; Canelado; Liso; Peluche macio; Com picos; Macio/enchimento de gel; Pegajoso; Silicone texturizado (mastigável); Outro
fr: Type de texture du jouet sensoriel: Bosselé/noueux; Froissé; Pelucheux; Aspect sable cinétique; Textures mixtes; Nervuré; Lisse; Peluche douce; À pointes; Moelleux/rempli de gel; Collant/poisseux; Silicone texturé (à mâcher); Autre
lt-LT: Sensorinio žaislo tekstūros tipas: Gumbuota / nelygi; Traškanti; Pūkuota; Panaši į kinetinį smėlį; Įvairios tekstūros; Rantuota; Lygi; Minkšto pliušo; Dygliuota; Suspaudžiama / užpildyta geliu; Lipni; Tekstūrinio silikono (kramtoma); Kita
fi: Aistilelun pintarakenne: Nystyräinen/kohokuvioitu; Rapiseva; Pörröinen; Kineettisen hiekan kaltainen; Sekatektuurit; Uurrettu; Sileä; Pehmeä pehmo; Piikkinen; Puristeltava/geelitäytteinen; Tahmea/tarttuva; Teksturoitu silikoni (pureskeltava); Muu
ja: 感覚刺激玩具の質感タイプ: デコボコ/ポツポツ; カシャカシャ; ファジー; キネティックサンド調; ミックスした質感; リブ加工; スムーズ; 柔らかい起毛; スパイク状 (トゲトゲ); スクイーズ/ジェル入り; 粘着性/ベタベタ; テクスチャードシリコン (噛める); その他
it: Tipo di consistenza del giocattolo sensoriale: Irregolare/Nodoso; Stropicciato; Peloso; Tipo sabbia cinetica; Consistenze miste; A coste; Liscio; Morbido peluche; Spinoso; Morbido da schiacciare/Riempito di gel; Appiccicoso; Silicone testurizzato (masticabile); Altro
bg-BG: Вид текстура на сензорната играчка: Неравномерно/грапаво; Шумкащо; Мъхесто; Като кинетичен пясък; Смесени текстури; Оребрено; Гладко; Мек плюш; Бодливо; Меко/пълно с гел; Лепкаво/прилепващо; Текстуриран силикон (за дъвчене); Друго
vi: Loại kết cấu đồ chơi cảm giác: Gồ ghề/có hột; Nhăn nheo; Xù lông; Giống cát động lực; Kết cấu hỗn hợp; Có gân; Nhẵn mịn; Nhồi bông mềm; Có gai; Mềm nhão/chứa gel; Dính/dẻo; Silicon có vân (nhai được); Khác
da: Sanselegetøjs teksturtype: Ujævn/nubret; Knitrende; Pelset; Kinetisk sand-agtig; Blandede teksturer; Ribbet; Glat; Blød plys; Pigget; Squishy/gelfyldt; Klæbrig/klistret; Tekstureret silikone (kan tygges på); Andet
nb: Teksturtype for sensorisk leketøy: Knudrete/nuppete; Knitrende; Loden; Ligner på kinetisk sand; Blandede teksturer; Rillet; Glatt; Myk plysj; Piggformet; Myk/geléfylt; Klebrig/limaktig; Teksturert silikon (tyggbar); Annet
ro-RO: Tipul de textură al jucăriilor senzoriale: Cu denivelări/noduri; Care foșnește; Pufos; Tip nisip kinetic; Texturi mixte; Striat; Neted; Pluș moale; Cu țepi; Squishy/umplut cu gel; Lipicios/aderent; Silicon texturat (masticabil); Altele
es: Tipo de textura del juguete sensorial: Irregular/con relieve; Arrugado; Peludo; Similar a la arena cinética; Texturas mixtas; Acanalado; Suave; Peluche suave; Con pinchos; Blando/relleno de gel; Pegajoso; Silicona texturizada (masticable); Otra
hu: Szenzoros játék felületi textúrája: Rücskös / Göbös; Zörgős; Bolyhos; Kinetikus homokszerű; Kevert textúrájú; Bordázott; Sima; Puha plüss; Tüskés; Puha / Zselével töltött; Ragacsos / Tapadós; Texturált szilikon (rágható); Egyéb
en: Sensory toy texture type: Bumpy/Nubby; Crinkly; Fuzzy; Kinetic sand-like; Mixed textures; Ribbed; Smooth; Soft plush; Spiky; Squishy/Gel-filled; Sticky/Tacky; Textured silicone (chewable); Other
th: ของเล่นเสริมพัฒนาการประเภทพื้นผิว: เป็นตะปุ่มตะป่ำ/มีตุ่ม; มีเสียงกรอบแกรบ; มีขนฟู; คล้ายทรายแม่เหล็ก; พื้นผิวผสม; เป็นริ้ว/ลูกฟูก; เรียบ; ผ้าพลัชเนื้อนุ่ม; เป็นหนาม; นุ่มนิ่ม/บรรจุเจล; เหนียว/หนึบ; ซิลิโคนมีพื้นผิว (เคี้ยวได้); อื่นๆ
el: Τύπος υφής αισθητηριακού παιχνιδιού: Ανώμαλο/με εξογκώματα; Που τσαλακώνει; Χνουδωτό; Σαν κινητική άμμος; Μικτές υφές; Με ραβδώσεις; Λείο; Απαλό λούτρινο; Με αιχμές; Ζουληχτό/γεμάτο με τζελ; Κολλώδες; Σιλικόνη με υφή (για μάσηση); Άλλο